【裁判字號】    90,易,1853
【裁判日期】    901224
【裁判案由】    贓物
【裁判全文】
臺灣臺北地方法院刑事判決                          九十年度易字第一八五三號
    公  訴  人  臺灣臺北地方法院檢察署檢察官
    被      告  戊○○
右列被告因贓物案件，經檢察官提起公訴（九十年度偵緝字第八八六號），本院判決
如左：
    主  文
戊○○連續故買贓物，累犯，處有期徒刑伍月，如易科罰金，以參佰元折算壹日。
    事  實
一、戊○○前於民國八十六年間因違反麻醉藥品管理條例及藥事法案件，經本院以八
    十六年訴字第一九○○號判處有期徒刑七月，於八十八年二月十一日執行完畢，
    詎仍不知悔改，明知如附表所示之物，係他人遭竊之贓物，但為圖轉售贓物賺取
    差價，竟基於概括犯意，分別於八十八年八月（起訴書誤為八十八年四月）及十
    月間，在其位於台北縣新店市○○路二二巷九號二樓住處，向跳蚤雜誌之年籍姓
    名不詳委刊人，及綽號「大胖」之男子，以新台幣（下同）二千五百元至三千五
    百元不等價格，購買如附表所示之物（贓物之原所有人、失竊時間地點、購買來
    源、購入金額等詳如附表所示），擬以五千至七千元不等價格販售予綽號「大炳
    」之成年男子，惟尚未轉售之際，即於八十八年十月十九日經警持搜索票在其位
    於台北縣新店市○○路二二巷九號二樓查獲，並扣得如附表所示之物。
二、案經臺北市政府警察局文山第二分局報請臺灣臺北地方法院檢察署檢察官偵查起
    訴。
    理  由
一、訊據被告戊○○固坦承向大胖及跳蚤雜誌之委刊人購買如附表所示之物，惟矢口
    否認有何故買贓物之犯行，辯稱：其朋友說有認識的人在開錢莊，需要銀行或郵
    局戶頭運用，大胖及跳蚤雜誌之委刊人說這些帳號是所有權人同意出賣的，因此
    才以二千五百元至三千五百元向他們購買，再以五千元至七千元轉售給大炳云云
    （見本院九十年十月二十一日審理筆錄）。惟查：如附表所示之物係所有權人遭
    竊之失物等情，業經證人即被害人丁瑞心之女乙○○、證人甲○○、丁○○、南
    孝鐘、丙○○於警訊中證述甚詳（見八十九年度偵字第七三九號卷第十二頁、第
    十四頁、第十六頁、第十七頁第二十一頁），並有贓物認領保管收據影本共五紙
    附卷可稽，如附表所示之物係在被告家中扣得之事實，亦有搜索扣押證明筆錄可
    按，參以被告所購買之印鑑卡、銀行存摺、金融卡等物，即易遭他人供作犯罪洗
    錢之工具，一般人均會妥善予以保存，豈會任意出售予他人？況被告事前既知收
    購之物係供地下錢莊所用，其目的即在透過第三人作為非法資金流通之管道，若
    非來路不明之贓物，一般人豈會願意提供帳戶供作非法使用？足見其於購買之初
    即明知上開物品乃來路不明之贓物，被告辯稱不知情云云顯與常情不符委無足採
    ，其故買贓物之犯行堪以認定。
二、核被告所為，係犯刑法第三百四十九條第二項之故買贓物罪，其先後二次犯行，
    時間緊接，所犯係構成要件相同之罪名，顯係基於概括犯意為之，應依連續犯規
    定以一罪論並加重其刑。又被告前於八十六年間因違反違反麻醉藥品管理條例及
    藥事法案件，於八十八年二月十一日執行完畢，有臺灣高等法院檢察署刑案紀錄
    簡覆表可徵，其於有期徒刑執行完畢未滿五年，再犯本件有期徒刑以上之罪，為
    累犯，應依刑法第四十七條規定加重其刑，並遞予加重之。爰審酌被告故買存摺
    、印鑑卡等贓物欲轉售以牟利並供非法使用，非但無端擴大被害人之損失及不便
    ，亦嚴重危害社會經濟交易秩序，其惡性非輕，然犯後態度堪稱良好，尚有悔意
    等一切情狀，量處如主文所示之刑以示懲儆。又九十年一月十日公佈修正後之刑
    法第四十一條第一項規定：「犯最重本刑為五年以下有期徒刑以下之刑之罪，而
    受六個月以下有期徒刑或拘役之宣告，因身體、教育、職業或家庭之關係或其他
    正當事由，執行顯有困難者，得以一元以上三元以下折算一日，易科罰金。但確
    因不執行所宣告之刑，難收矯正之效，或難以維持法秩序者，不在此限。」，並
    於同月十二日生效，則被告行為後刑法第四十一條已修正生效，與修正前之同法
    第四十一條比較，以修正後之規定較有利於行為人，依刑法第二條第一項前段規
    定，仍應適用裁判時即修正後之刑法第四十一條第一項前段規定，就被告所宣告
    之刑，併予諭知易科罰金之折算標準。
據上論斷，應依刑事訴訟法第二百九十九條第一項前段，刑法第二條第一項前段、第
五十六條、第三百四十九條第二項、第四十一條第一項前段、第四十七條，罰金罰鍰
提高標準條例第一條前段、第二條，判決如主文。
本案經檢察官黃久真到庭執行職務
中    華    民    國      九十        年      十二    月    二十四      日
                                      臺灣臺北地方法院刑事第六庭
                                          法  官  蔡  如  琪
右正本證明與原本無異。
如不服本判決，應於判決送達後十日內，向本院提出上訴狀。
                                          書記官  黃  鈴  容
中    華    民    國      九十        年      十二    月   二十六       日
附錄法條：
中華民國刑法第三百四十九條
 (普通贓物罪)
收受贓物者，處三年以下有期徒、拘役或五百元以下罰金。
搬運、寄藏、故買贓物或為牙保者，處五年以下有期徒刑、拘役或科或併
科一千元以下罰金。
因贓物變得之財物，以贓物論。
附表
┌──┬─────────┬────┬──────┬────┬──────
│編號│ 贓物名稱         │來源    │故買時間    │失竊時間│  失竊地點
├──┼─────────┼────┼──────┼────┼──────
│一  │丙○○郵局存摺    │大胖    │八十八年八月│八十八年│北縣鶯歌鎮中
│    │提款卡一張        │        │            │五月    │正三路機車置
│    │                  │        │            │        │物箱
├──┼─────────┼────┼──────┼────┼──────
│二  │華之菱公司台北銀行│跳蚤雜誌│八十八年十月│八十八年│北縣新店市安
│    │存摺一本          │刊售販賣│            │十月八日│祥路二五號十
│    │（所有人丁瑞心）  │存摺之人│            │        │六樓
├──┼─────────┼────┼──────┼────┼──────
│三  │甲○○世華銀行印鑑│  同上  │   同上     │同上    │   同上
│    │卡一張            │        │            │        │
│    │                  │        │            │        │
├──┼─────────┼────┼──────┼────┼──────
│四  │丁○○華信銀行印鑑│  同上  │   同上     │同上    │   同上
│    │卡、金融卡各一張  │        │            │        │
│    │                  │        │            │        │
├──┼─────────┼────┼──────┼────┼──────
│五  │南孝鐘富邦銀行存摺│  同上  │   同上     │八十八年│台北縣新店市
│    │、合作金庫存摺、台│        │            │九月三十│永業路一號九
│    │新銀行存摺各一本、│        │            │日十八時│樓之一
│    │合作金庫、台新銀行│        │            │五十分後│
│    │金融卡各一張      │        │            │        │
└──┴─────────┴────┴──────┴────┴──────


司法院資訊處製作；財團法人民間司法改革基金會備份。
